【裁判字號】    98,易,685
【裁判日期】    990129
【裁判案由】    侵占
【裁判全文】
臺灣雲林地方法院刑事判決               98年度易字第685號
公  訴  人  臺灣雲林地方法院檢察署檢察官
被      告  甲○○
上列被告因侵占案件，經檢察官提起公訴（98年度調偵字第410
號），於本院準備程序進行中，因被告就被訴事實為有罪之陳述
，經告知簡式審判程序意旨，並聽取公訴人及被告意見後，本院
合議庭裁定由受命法官獨任依簡式審判程序審理，判決如下：
    主    文
甲○○犯業務侵占罪，共罪，各處有期徒刑陸月，如易科罰金
，均以新臺幣壹仟元折算壹日。應執行有期徒刑壹年月，如易
科罰金，以新臺幣壹仟元折算壹日。緩刑年。
    事    實
一、甲○○自民國94年08月01日起，受雇於乙○○所經營，設於
    雲林縣斗六市○○路923 號之瀚林建材有限公司（下稱瀚林
    公司），擔任業務專員，負責該公司業務之開拓及貨款之收
    取，為從事業務之人。詎甲○○竟意圖為自己不法之所有，
    利用收取貨款之機會，先後於附表各編號所示之犯罪時間，
    將其向附表所示客戶收取如同附表所示應繳回公司之貨款金
    額，易持有為所有，而侵吞入己，合計侵吞瀚林公司貨款達
    新臺幣（下同）27萬元。嗣因乙○○前往附表所示客戶處收
    取貨款，客戶表示已經清償，始查知上情，而陸續自甲○○
    薪資內扣抵合計3 萬元。迄甲○○於98年05月10日遭瀚林公
    司資遣時，尚積欠侵占之貨款24萬元未歸還。
二、案經瀚林公司訴由臺灣雲林地方法院檢察署檢察官偵查起訴
    。
    理    由
壹、程序部分：
    本件被告甲○○所犯之罪，核屬刑事訴訟法第273 條之1 第
    1 項所定死刑、無期徒刑、最輕本刑為3 年以上有期徒刑以
    外之罪，亦非高等法院管轄之第一審案件，而被告於本院行
    準備程序中就被訴事實為有罪之陳述，經告知被告簡式審判
    程序之旨並聽取當事人意見後，本院合議庭裁定由受命法官
    獨任進行簡式審判程序，是本件之證據調查，依刑事訴訟法
    第273 條之2 規定，不受同法第159 條第1 項、第161 條之
    2 、第161 條之3 、第163 條之1 及第164 條至第170 條規
    定之限制，合先敘明。
貳、實體部分：
  一、認定犯罪事實所憑之證據及理由：
      上揭犯罪事實，業據被告於警詢、檢察官偵查中及本院審
      理時，均坦承不諱（見偵卷第17頁、第31-34 頁；本院卷
      第17頁），核與告訴人瀚林公司法定代理人乙○○證述之
      情節相符（見偵卷第16-17 頁、第35-38 頁），並有甲○
      ○員工任職保證書1 紙、存證信函1 份、出貨明細表6 紙
      、統計表2 紙及本票影本1 紙附卷可參（見偵卷第3-9 頁
      、第21-26 頁、第47-56 頁），足認被告自白與事實相符
      ，堪予採信。本件事證明確，被告業務侵占之犯行洵堪認
      定，應依法論科。
  二、核被告所為，係犯刑法第336 條第2 項之業務侵占罪。被
      告於侵占附表編號1.曹永長之貨款10萬元後，經告訴人之
      法定代理人乙○○發覺其犯行，即簽發10萬元本票1 紙交
      予乙○○作為賠償之用外，亦表示請求原諒及不再犯之意
      等情，業據被告陳明在卷（見本院卷第18頁），足認附表
      編號2.、3.之犯行係被告再行起意所為，應認其3 次行為
      ，犯意各別，行為互殊，應予分論併罰。至於起訴意旨認
      係接續犯乙節，尚有誤會，惟業經公訴檢察官當庭陳明應
      係分論併罰在卷（見本院卷第19頁），併此敘明。
  三、爰審酌被告因生活花用太大，為圖個人私利，一時失慮之
      犯罪動機、目的、手段，侵占金額為27萬元，事後已與被
      害人達成和解並返還所侵占之款項，此據告訴人之法定代
      理人乙○○陳明在卷，並有活期存款存摺轉帳明細影本1
      份可佐（見本院卷第20頁），兼衡被告於警、偵訊及本院
      審理時均坦承犯行，深表悔悟，態度良好及告訴人之法定
      代理人乙○○表示願意原諒被告，給被告機會（見本院卷
      第19頁）等一切情狀，各量處如主文所示之刑，並定其應
      執行之刑，併諭知上開宣告刑暨執行刑之易科罰金折算標
      準。
  四、又被告前未曾因故意犯罪受有期徒刑以上刑之宣告，素行
      良好，此有臺灣高等法院被告前案紀錄表1 份在卷可稽，
      因一時失慮，致罹刑典，犯後坦承犯行，復與告訴人達成
      和解，已有悔悟之意，告訴人之法定代理人亦表示願意給
      予被告自新機會等情，已如上述，信經此偵審程序及刑之
      宣告後，被告當能知所警惕，而無再犯之虞，本院因認所
      宣告之刑，以暫不執行為適當，爰依刑法第74條第1 項第
      1 款之規定宣告緩刑3 年，以啟自新。
、適用之法律：
  一、刑事訴訟法第284 條之1 前段、第273 條之1 第1 項、第
      299 條第1 項前段。
  二、刑法第336 條第2 項、第41條第1 項前段、第8 項、第51
      條第5 款、第74條第1 項第1 款，刑法施行法第1 條之1
      第1 項、第2 項前段。
本案經檢察官陳宏瑋到庭執行職務。
中    華    民    國    99    年    1     月    29    日
                  刑事第七庭    法  官  許佩如
以上正本證明與原本無異。
如不服本判決應於收受判決後10日內向本院提出上訴書狀，並應
敘述具體理由；其未敘述上訴理由者，應於上訴期間屆滿後20日
內向本院補提理由書（均須按他造當事人之人數附繕本）。「切
勿逕送上級法院」。
                                書記官  徐基典
中    華    民    國    99    年    1     月    29    日
附錄本案論罪科刑法條全文：
【刑法第336條】
  對於公務上或因公益所持有之物，犯前條第一項之罪者，處一
  年以上七年以下有期徒刑，得併科五千元以下罰金。
  對於業務上所持有之物，犯前條第一項之罪者，處六月以上五
  年以下有期徒刑，得併科三千元以下罰金。
  前二項之未遂犯罰之。
附表：
 ┌──┬──────┬──────────┬──────┐
 │編號│ 犯罪時間   │    侵 占 款 項     │侵占金額    │
 │    │            │                    │（新臺幣）  │
 │    │            │                    │            │
 ├──┼──────┼──────────┼──────┤
 │1.  │98年01月間  │客戶曹永長交付之97年│100,000元   │
 │    │            │08月01日起至98年01月│            │
 │    │            │02日止之部分貨款。  │            │
 │    │            │                    │            │
 ├──┼──────┼──────────┼──────┤
 │2.  │98年04月間  │客戶留瓊玉交付之98年│ 70,000元   │
 │    │            │01月01日起至98年04月│            │
 │    │            │06日止之部分貨款。  │            │
 ├──┼──────┼──────────┼──────┤
 │3.  │98年02月間  │客戶郭忠瑞交付之98年│100,000元   │
 │    │            │01月03日起至98年02月│            │
 │    │            │19日止之部分貨款。  │            │
 ├──┼──────┴──────────┴──────┤
 │合計│新臺幣270,000元。                               │
 └──┴────────────────────────┘

司法院資訊處製作；財團法人民間司法改革基金會備份。
